# 请教陈版，存在退货条款下收入确认的问题

提问人：流言菲语 时间：2019-07-02 15:00:12
背景：
1 、我公司与客户在合同中约定，客户验收并在送货清单上签字、签日期、加盖公章，视为我方产品的风险报酬转移至客户。我方以此作为确认收入的条件；
2 、我方与客户的合同中还约定了退货条款，“包括但不限于政策影响、市场变动、招标落标等原因造成产品滞销、近效期或失效时”，客户有权要求我方无条件退货。
问题：
合同中同时约定了验收原则、退货条件的情况下，是否仍确认收入？
终端未实现销售，我们就不能确认收入了？

回答人：chenyiwei
理论上，根据准则规定，如果客户验收后，虽有一段时间的退货权，但退货数量和金额影响能够可靠估计的，则可以确认商品销售收入，但就可能发生的退货确认预计负债（新准则下为分别确认应收退货成本和应付退货款）。
对于终端未实现销售的情况下本企业能否确认收入的问题，我理解你的销售对象是经销商而不是终端客户？对此需注意谨慎把握，尤其是在 IPO 等特殊情况下，一般需进一步核查经销商的对外销售情况，作为确认收入的依据，并关注经销商有无足够强的财务实力，其向本企业支付采购款是否取决于该产品的后续对外销售收款等。